【裁判字號】    98,上易,2890
【裁判日期】    990121
【裁判案由】    詐欺
【裁判全文】
臺灣高等法院刑事判決                98年度上易字第2890號
上  訴  人  臺灣臺北地方法院檢察署檢察官
被      告  甲○○
選任辯護人  李明洲律師
上列上訴人因被告詐欺案件，不服臺灣臺北地方法院98年度易字
第1904號，中華民國98年10月7 日第一審判決（起訴案號：臺灣
臺北地方法院檢察署98年度偵字第13846 號），提起上訴，本院
判決如下：
    主  文
上訴駁回。
    理  由
壹、證據能力之認定部分：
    按被告以外之人於審判外之陳述，雖不符刑事訴訟法第159
    條之1 至之4 等四條之規定，而經當事人於審判程序同意作
    為證據，法院審酌該言詞陳述或書面陳述作成時之情況，認
    為適當者，亦得為證據；又當事人、代理人或辯護人於法院
    調查證據時，知有刑事訴訟法第159 條第1 項不得為證據之
    情形，而未於言詞辯論終結前聲明異議者，視為有前項之同
    意，同法第159 條之5 定有明文。立法意旨在於傳聞證據未
    經當事人之反對詰問予以核實，原則上先予排除。惟若當事
    人已放棄反對詰問權，於審判程序中表明同意該等傳聞證據
    可作為證據；或於言詞辯論終結前未聲明異議，基於尊重當
    事人對傳聞證據之處分權，及證據資料愈豐富，愈有助於真
    實發見之理念，且強化言詞辯論主義，使訴訟程序得以順暢
    進行，上開傳聞證據亦均具有證據能力。查本件下列所引用
    之被告以外之人於審判外之陳述，因公訴人、被告及其辯護
    人均於本院審理時表示無意見（見本院卷第43頁反面、第10
    9 頁反面至第113 頁），且迄至言詞辯論終結前未再聲明異
    議，而本院審酌上開證據資料製作時之情況，無不當取供及
    證明力明顯過低之瑕疵，且經本院於審判期日依法進行證據
    之調查、辯論，被告於訴訟上之程序權已受保障，故揆諸前
    開規定，認前揭證據資料應有證據能力。
貳、實體部分：
一、公訴意旨略以：被告甲○○可預見交付自己之金融帳戶予他
    人使用，他人可能以該金融帳戶遂行財產上犯罪之目的，且
    取得他人帳戶之目的在於收取贓物及掩飾犯行不易遭人追查
    ，竟不顧他人所可能遭害之危險，仍以縱若有人持以犯罪亦
    無違反本意之不確定幫助詐欺犯意，於民國（下同）98年3
    月26日下午2 時許，在臺北火車站前將其所申辦之華南商業
    銀行懷生分行（下稱華南銀行）帳號147***77號帳戶（詳卷
    ）之提款卡（附密碼），以不詳之代價交付與真實姓名年籍
    均不詳自稱「黃先生」之詐騙集團成員作為詐騙之帳戶使用
    。嗣乙○○於98年3 月27日下午9 時30分，接獲真實姓名年
    籍不詳之人佯稱因內部人員作業疏失，使其於98年3 月22日
    在雅虎奇摩拍賣網購買之商品因此變成分期付款，須至自動
    提款機前操作解約，使乙○○陷於錯誤，因而轉出新台幣（
    下同）2 萬881 元至甲○○上開華南銀行帳戶，始知受騙。
    因認被告涉犯刑法第30條第1 項、第339 條第1 項之幫助詐
    欺取財罪嫌等語。
二、按犯罪事實應依證據認定之，無證據不得認定犯罪事實，不
    能證明被告犯罪者，應諭知無罪之判決，刑事訴訟法第154
    條第2 項、第301 條第1 項分別定有明文。又犯罪事實之認
    定，應憑證據，如未能發現相當證據，或證據不足以證明，
    自不能以推測或擬制之方法，作為裁判基礎；且認定犯罪事
    實所憑之證據，雖不以直接證據為限，間接證據亦包括在內
    ，然而無論直接證據或間接證據，其為訴訟上之證明，須於
    通常一般之人均不致有所懷疑，而得確信其為真實之程度者
    ，始得據為有罪之認定，倘其證明尚未達到此一程度，而有
    合理之懷疑存在而無從使事實審法院得有罪之確信時，即應
    由法院為諭知被告無罪之判決（最高法院40年台上字第86號
    、76年台上字第4986號判例意旨參照）。再檢察官對於起訴
    之犯罪事實，仍應負提出證據及說服之實質舉證責任，倘其
    所提出之證據，不足為被告有罪之積極證明，或其指出證明
    之方法，無從說服法院以形成被告有罪之心證，基於無罪推
    定之原則，自應為被告無罪判決之諭知（最高法院92年度台
    上字第128 號判例意旨參照）。又刑法第30條幫助犯之成立
    ，以行為人具有幫助之故意為限；至所謂「故意」，尤須行
    為人係「有意」使所預見之犯罪事實發生或加以「容任」，
    更不待言，因之，倘此二者皆付之闕如，自未能認行為人在
    主觀上具有「故意」而繩以幫助犯之罪責。末按，刑法關於
    犯罪之故意，係採希望主義，不但直接故意，須犯人對於構
    成犯罪之事實具備明知及有意使其發生之兩個要件，即間接
    故意，亦須犯人對於構成犯罪之事實預見其發生，且其發生
    不違背犯人本意始成立，若對於構成犯罪之事實，雖預見其
    能發生，而在犯人主觀上確信其不致發生者，仍應以過失論
    （最高法院22年上字第4229號判例意旨參照）。
三、公訴意旨認被告涉犯刑法第30條第1 項、第339 第1 項之幫
    助詐欺取罪嫌，無非係以被告於警詢時、偵查中之供述、證
    人即被害人乙○○證述之被害經過，及其存摺交易明細表影
    本及被告帳戶開戶資料、歷史交易明細表等為其論據。
四、訊據被告甲○○固坦承有於98年3 月26日下午2 時許，在臺
    北火車站前，將前開帳戶之提款卡交付於「黃先生」，嗣並
    告知提款卡之密碼等事實不諱，惟堅詞否認有幫助詐欺犯行
    ，辯稱：伊係見報紙刊登之誠徵送貨司機廣告而電詢應徵，
    對方稱因送高單價貨品，需向銀行徵信，要求伊先交付提款
    卡，伊交付提款卡後，對方才又打電話表示徵信需要密碼後
    ，伊才提供提款卡密碼，伊沒有拿錢，且經友人提醒後將該
    提款卡掛失，並無幫助詐欺之犯意，不知道這樣會害到人等
    語。經查：
  (一)華南銀行帳號147***77號帳戶係被告所開立，而被害人乙○
    ○於98年3 月27日下午9 時30分許，接獲真實姓名年籍不詳
    之人佯稱因內部人員作業疏失，使其於98年3 月22日在雅虎
    奇摩拍賣網購買之商品因此變成分期付款，須至自動提款機
    前操作解約，使乙○○不疑有詐，陷於錯誤，因而轉出2 萬
    881 元至被告上開華南銀行帳戶等情，業據證人即被害人乙
    ○○於警詢時證述綦詳（見偵卷第8 至9 頁），且有乙○○
    提出之郵局存摺交易明細、華南銀行98年4 月23日華懷生（
    98）字第9800104 號函及所附被告開戶資料及交易明細、監
    視錄影畫面翻攝照片6 張（見偵卷第11頁、第57至59頁、第
    61至63頁），堪認被告所有上開帳戶確有遭詐騙集團用以供
    詐騙被害人乙○○轉入2 萬881 元之事實無訛。
  (二)被告供稱其前因見報紙刊登之求職廣告，為應徵而去電聯絡
    ，嗣並交付前開帳戶提款卡及密碼，經友人提醒可能是詐騙
    集團，隨即致電銀行掛失乙節，業據其提出日期為98年3 月
    25日所購之自由時報廣告版上廣告原本、影本各1 份在卷可
    參（見原審第30至31頁、第63頁）。依上開廣告所刊之聯絡
    電話為0000000000號行動電話，其上確係記載工作內容為「
    徵司機」，而被告所持用之0927***15 號行動電話（詳卷）
    亦確實先後於98年3 月25日10時10分14秒、16時10分20秒、
    98年3 月27日13時24分15秒、98年3 月28日13時2 分28 秒
    、98年3 月31日13時9 分59秒均有發話與0000000000號行動
    電話之通聯紀錄；另於98年3 月25日14時29分25秒、18時29
    分53秒、20時30分17秒、20時31分54秒、20時35分25秒、98
    年3 月26日14時39分37秒、98年3 月31日13時13分53秒，亦
    有由0000000000號行動電話撥打至被告所持用之上開行動電
    話之情形，有被告提出之0927***15 號通話明細乙份、0000
    000000號行動電話通聯紀錄乙份在卷可按（見原審卷第33至
    34頁、第239 至249 頁），是被告所稱持用門號0000000000
    號行動電話之人曾撥打電話聯繫要求提供密碼等語，尚非無
    據。再參以上開自由時報廣告版原本所示，其上尚有另一徵
    人啟事廣告經以原子筆筆跡圈起，該徵人啟事內容為「飛達
    快遞誠徵小貨車司機……0000000000（廣告商勿擾）」等語
    ，而依上開被告所提出之0927***1 5號通話明細所示，其所
    持門號於與上開0000000000號行動電話通話前，亦曾於98年
    3 月25日9 時34分49秒、9 時59分有與0000000000號行動電
    話之通聯紀錄，顯見被告確係於98年3 月25日因欲尋找工作
    ，依自由時報廣告版所刊載內容而撥打應徵與司機有關之相
    關工作內容。是被告所辯依廣告刊登電話聯繫應徵工作，對
    方乃要求提供提款卡、密碼等物等語，應堪認定。
  (三)又被告於98年3 月24日至3 月25日係任職於臺灣順豐速運有
    限公司、98年3 月19日至98年3 月23日係任職於晉越國際有
    限公司、94年9 月21日至96年7 月4 日係任職於全景有限公
    司、94年6 月15日至94年9 月21日係任職於振儒報關有限公
    司、92年11月6 日至94年6 月17日係任職於啟良有限公司等
    節，亦有勞工被保險人投保資料表乙紙在卷可憑（見原審卷
    第32頁），被告供稱其職業原係司機，擔任送貨工作乙職，
    亦非無據。且被告於98年3 月25日撥打電話應徵工作而交付
    提款卡後，曾將上開應徵工作情形告知友人黃紹齡，經黃紹
    齡提醒可能遭人使用帳戶後，即於98年3 月28日撥打電話至
    華南商業銀行辦理金融卡掛失等情，亦據證人黃紹齡於原審
    審理時具結證述綦詳在卷（見原審卷第266 頁反面至269 頁
    ），並有華南商業銀行客戶服務部98年8 月25日客管字第09
    8013號函乙紙在卷可稽（見原審卷第258 頁）。是被告前係
    擔任送貨業務，並自臺灣順豐速運有限公司離職後當日即另
    行尋找工作機會，確經證人黃紹齡提醒後，即將上開提款卡
    掛失等情，殆無疑義。如被告果有幫助詐欺之不確定故意，
    而為避免罪責，經詐欺集團成員指示始掛失帳戶提款卡，被
    告何以不自行掛失帳戶提款卡，又何需將應徵工作之情形經
    過，於掛失帳戶前，先行告知友人黃紹齡，且於時間點上相
    距交付帳戶提款卡、密碼時間亦不過兩日。此外，再參諸被
    害人乙○○遭詐騙而匯款時間為98年3 月27日21時30分許，
    而前開帳戶金融卡之掛失時間為98年3 月28日，依上開通聯
    紀錄所示，被告於98年3 月28日、98年3 月31日仍有撥打聯
    繫門號0000000000號之行動電話乙節，況倘被告於交付上開
    帳戶提款卡、密碼之際，即知係供非法使用，而出於幫助詐
    欺之不確定故意，將上開帳戶交予詐欺集團成員使用，又豈
    會於被害人遭詐騙後，仍持續以其所持用之行動電話門號與
    報載徵人廣告上記載之行動電話門號聯繫之必要，此亦核與
    一般販賣帳戶後，出賣帳戶人目的在於取得出售帳戶對價，
    而就該帳戶使用情形未予置喙等情顯然不符。是被告辯稱係
    為應徵工作始遭騙走提款卡、密碼等語，自非全無可能。
  (四)被告應徵工作過程，依據一定智識程度且社會生活經驗之人
    ，遇此要求，固然必當追問其中原委來由，而能輕易察覺其
    間詭計而嚴予拒絕，而被告竟未多加質問、亦未察覺此間不
    合理之處，即擅予提供帳戶提款卡、密碼，則被告於交付當
    時，主觀上就所提供之提款卡及密碼是否有可能遭他人不法
    使用乙節有無預見，固有可疑。然各人之智慮與警覺程度，
    常因年齡、所受教育、生活經驗、社會歷練等而千差萬別，
    前開以一般常人智識程度及社會生活經驗而足判別其中必有
    詐偽之推論，固係以一般社會常人之平均標準而為，然亦不
    能排除另有因年紀尚輕，或教育程度，或生活及社會經驗俱
    仍不足故而不具此等智識及警覺程度之人，無法察覺其中詭
    異而擅予輕信之此等可能；況邇來因人頭帳戶取得困難，詐
    欺集團成員為取得人頭帳戶使用，或以高價價購，或以詐欺
    方式取得，方式所在多有，若一般人會因詐欺集團成員言詞
    而陷於錯誤進而交付鉅額財物，何以金融帳戶之持有人不致
    因相同原因進而陷於錯誤並交付帳戶相關資料。是就此而言
    ，自不能以吾等一般常人智識經驗為基準，遽而推論彼等必
    具相同智識水平及警覺程度而對「構成犯罪之事實必有預見
    」。況被告自承係高中僅讀1 年即肄業，而急於覓得工作，
    是其一旦覓得工作機會，為保有此難能可貴之機會，當僱用
    人要求提出金融機構之提款卡、密碼等資料供其查核時，即
    願配合而交付，遂為詐騙集團所利用，因而受騙，縱有工作
    經驗，或因謀職不易而忽略提防，均難謂與常情不符。
  (五)況於客觀上依一般常情，縱可預見該交付提款卡及密碼，可
    能有遭致詐欺集團作為匯入犯罪所得使用，然此亦僅可認被
    告於此或有預見其發生可能，惟就其交付時，詐欺集團將之
    作為犯罪工具使用，主觀上是否不違背被告本意，而足認已
    屬間接故意，仍應就其餘客觀條件予以判斷，尚難僅因一般
    人均有此預見，即可認被告有幫助詐欺之不確定故意。而依
    上開所述，被告依廣告刊登電話詢問工作內容係送貨司機人
    員，因而有照會查詢銀行信用情況之必要，固然提款卡為私
    人專用之物，非可輕易交付他人，然對方之前揭說詞，實非
    被告一時之間所能辨別真假，且對方並未要求一併交出存摺
    及印鑑，核與一般詐騙集團搜購人頭帳戶方法有異；又因對
    方告知照會銀行信用為首要要件，故被告對於工作地點、行
    號名稱未予以詳查即陷於錯誤交付提款卡，亦非與事理常情
    有悖。再依被告持續聯繫應徵工作電話之情形，交付帳戶提
    款卡、密碼2 日後，旋即撥打華南銀行語音掛失，堪認被告
    於交付帳戶提款卡、密碼後，固依對方指示等待工作應徵情
    況，然於察覺有異，因擔憂帳戶遭其利用，立即撥打電話辦
    理掛失提款卡事宜，且當時該帳戶尚未經被害人完成報案而
    經通報為警示帳戶，綜上，益徵被告於交付前開帳戶提款卡
    、密碼時，主觀上之確信應僅係供徵信用途，該詐欺集團成
    員將之用以從事詐欺取財之用，應已明顯違背被告本意無訛
    。
  (六)綜上所述，被告雖將所有上開帳戶之提款卡、密碼交付該自
    稱「黃先生」之人，而被害人乙○○亦確受詐欺集團誆騙而
    匯款至前開帳戶中，然被告乃因見報紙徵人廣告，遭誆騙陷
    於錯誤而先後交付前開帳戶之提款卡、密碼資料，其於交付
    前開帳戶資料時，尚難認已預見可能幫助對方從事詐欺取財
    之用，或主觀上有何容任其作為犯罪工具使用之意，自屬欠
    缺幫助詐欺取財之犯意，難認其有公訴人所指之幫助詐欺取
    財之犯行。是本件公訴人所舉證據，均尚難使法院確信被告
    犯罪之認定，實難僅以被告交付上開帳戶提款卡、密碼予他
    人，及該帳戶並經利用供作詐騙被害人乙○○款項，即認被
    告得預見交付提款卡、密碼有幫助詐欺之可能。此外，本件
    尚查無其他積極證據，足認被告確有公訴人所指幫助詐欺之
    犯行，自應認被告之犯罪尚屬不能證明。
五、原審以被告之犯罪不能證明為由，諭知被告無罪之判決，經
    核尚無違誤。檢察官提起上訴，猶以：(一)通聯紀錄無從為被
    告有利之認定：本案依被告所述交付提款卡及密碼之情節，
    係於98年3 月25日在報紙上見有應徵司機廣告，廣告上所載
    電話為0000000000號，其去電聯絡後，隨即在臺北火車站將
    華南銀行帳戶提款卡及密碼交予對方，然經貴院調閱被告使
    用之0000000000號門號自98年3 月25日起，雖有與上開000
    0000000 號門號通話之紀錄，然通話紀錄僅能證明被告曾與
    該門號使用者聯絡，至於通話內容為何則無從得知，究係詢
    問工作內容或詢問帳戶出賣之價格等均未可知，若被告係與
    詐騙集團聯絡出賣、出借帳戶事宜，同樣亦會留有通聯紀錄
    ，故不能僅因曾有通話紀錄即斷定被告係撥打電話求職被騙
    ；(二)被告具有相當之智識及工作經驗，且明知提款卡功能無
    法徵信使用：證人即被告友人黃紹齡於原審證稱：伊於93年
    7 月起進入啟良公司，曾與被告同事3 年，被告在公司係擔
    任騎車收貨之司機工作等語，且觀之卷附被告之勞工保險被
    保險人投保資料表，被告自79年間起即開始進入社會工作，
    自86年11月間起即開在多家貨運公司任職，此有勞工保險被
    保險人投保資料表附卷可稽，足見被告有將近20年之工作經
    驗，其尚非無社會經驗之人。且自本案被告之華南銀行帳戶
    存摺明細觀之，被告自92年12月8 日起開立本案系爭帳戶，
    期間並有持續使用該帳戶，且大多是使用提款卡提款，其對
    於提款卡之功能應知之其詳，應知提款卡並無查詢信用功能
    ，且其在審理時亦供稱知道提款卡之功能是用來領錢等語，
    是被告對於提款卡功能既有所知，即不可能遭詐騙集團以要
    查詢信用為由成功騙取提款卡，一般詐騙集團騙取他人財物
    ，係利用他人之無知與盲點，始能成功，因一般人對於司法
    警察或檢察官辦案程序一無所知，故以檢察官辦案扣押財產
    等藉口騙取民眾交出財產，因民眾對於銀行扣款系統不熟悉
    ，故以網路購物扣款發生錯誤為由騙取民眾匯款，若了解其
    中詳情，即不可能被騙，被告既知提款卡只能用來提款，怎
    可能因對方稱要查詢信用即將提款卡交出，被告對其交付提
    款卡及密碼之行為既無法提出合理解釋，即難令人信其所辯
    屬實。原審竟遽以被告學歷僅高中一年肄業，而採信被告提
    供提款卡係供對方徵信使用之辯稱，忽略被告長久以來將近
    20年之工作經驗，而認被告智識程度不足，尚嫌率斷；(三)被
    告對於所應徵之工作毫無所悉：一般正當經營之公司，必然
    有固定之辦公處所，應徵員工應係在辦公處所為之，豈有以
    電話面試人員，在路邊收取提款卡之理，被告前已有多次應
    徵工作經驗，非無社會歷練之人，豈有可能未察覺其中有異
    。且一般人應徵工作，至少會詢問上班地點、薪資為何等，
    以決定是否接受該工作，然依被告供稱：薪水不一定，（如
    何給付薪水）付現或轉帳都可以，不知道公司在哪裡等語，
    足見其對於實際工作內容、薪資、公司名稱、地址等均無所
    悉，縱然被告急於求職，至少對於該工作之基本條件也應加
    以詢問，豈會在一無所悉之情形下，迅即決定就職，並提供
    無徵信功能之提款卡給對方徵信使用，顯然有違常情；(四)被
    告選擇交付餘額甚低之金融帳戶：被告選擇交付之提款卡帳
    戶餘額為47元，此舉無非係避免提款卡落入他人之手後，存
    款遭提領一空，而蒙受金錢損失，可見被告亦知提款卡交予
    他人，他人將可任意使用其帳戶，而其交付之對象，又係素
    不相識之陌生人，再以應徵員工根本無收取員工提款卡之必
    要，則被告在交付提款卡當時，自得預見對方將有可能將之
    用於電話詐騙等不法用途，應有幫助詐欺之故意；(五)被告雖
    有掛失提款卡，然係在該帳戶遭列為警示帳戶之後：被告供
    稱僅提供帳戶提款卡及密碼，存摺、印章並未提供，是以被
    告於提供後，仍可透過補登存摺知悉帳戶使用情況，且自被
    告通聯紀錄觀之，被告於提供帳戶後之翌日（即27日）均未
    與應徵者聯繫，此與被告自稱急於找尋工作之舉有違。又依
    本署98年度偵字第15331 號移送併辦案件卷宗內卷附關於本
    案系爭帳戶於98年3 月28日凌晨即遭通報為警示帳戶，被告
    係在遭通報為警示帳戶後，始向銀行掛失，再觀之被告與詐
    欺集團於掛失提款卡當日亦有通聯紀錄，足見該帳戶既被通
    報為警示帳戶，對於詐欺集團已無利用價值，詐欺集團即告
    知被告此時可前往掛失，以此作為歸避刑責之舉。綜上所述
    ，被告所辯被騙情節不合其具有將近20年之工作經驗之智識
    程度，實難令人信其所辯屬實，原審法院無視於此，僅憑被
    告空言被騙，即遽予採信，則是否日後此類案件被告，僅須
    空口辯稱自己失業，急於應徵工作以致存摺、提款卡被騙，
    亦無論其所述情節如何不合理，即一概判決無罪，如此豈非
    為販賣帳戶者大開脫罪之門。原審法院僅因曾有詐騙集團以
    求職廣告為餌詐騙民眾提款卡，即對被告辯詞全盤予以接受
    ，對其中有悖常理之處均略而未提，於判決理由中完全未為
    任何解釋，認事用法實有未洽云云，指摘原判決。惟查：被
    告提供上開帳戶提款卡過程核與一般詐欺集團收購人頭帳戶
    過程不同，已如上述。又一般人對於社會事物之警覺性或風
    險評估，常因人而異，且與受教育程度、從事之職業、心智
    是否成熟，並無必然之關連，此觀諸詐騙集團之詐騙手法經
    政府大力宣導及媒體大幅報導後，仍有高級知識分子受騙之
    情形，即可明瞭，自不得一概認定此等出借帳戶者之主觀上
    均有幫助詐欺之不確定故意。本件被告交付上開帳戶提款卡
    、密碼予「黃先生」，其目的確係在應徵「司機」，已如上
    述，雖被告工作經驗達20年，然被告多係擔任送貨等付出勞
    力工作，況被告事後付詢問友人始發現遭詐騙，並自不得以
    被告無法提供受僱公司資料、工作地點、薪資等資料，即遽
    認被告於交付本件帳戶提款卡、密碼予「黃先生」時，既已
    預見該「黃先生」為詐欺集團成員，並持供詐騙集團成員使
    用，而有幫助詐騙集團成員實施詐欺取財行為之故意或縱使
    取得其存摺與提款卡之人利用該帳戶作為詐欺犯行之用，亦
    不違背其本意之不確定故意。又被告所交付之上開帳戶存款
    餘額雖僅有47元，然該銀行帳戶除供被告前擔任他公司司機
    工作期間之薪資轉帳之用外，並係供被告向銀行信用貸款之
    轉帳扣款之用，有上開帳戶明細影本在卷可參（見原審卷第
    40至56頁），則被告是否可能提供此經常使用之帳戶予詐騙
    集團使用，非無疑問。再上開帳戶雖於98年3 月28日凌晨即
    遭通報為警示帳戶，而被告於98年3 月28日始向銀行掛失，
    然被告係於98年3 月28日下午12時32分電詢友人黃紹齡後，
    始懷疑受騙而辦理掛失，業據證人黃紹齡證述綦詳如前，則
    檢察官上訴意旨指摘詐騙集團於上開帳戶列為警示帳戶後即
    指示被告辦理掛失，要屬臆測之詞，亦難採信。綜上所述，
    檢察官上訴所指各節，仍無從使本院形成被告有罪之心證，
    是其上訴並無理由，應予駁回。
據上論斷，應依刑事訴訟法第368條，判決如主文。
本案經檢察官洪泰文到庭執行職務。
中    華    民    國    99    年    1    月    21     日
            刑事第十四庭  審判長法  官  陳志洋
                                法  官  謝靜恒
                                法  官  謝靜慧
以上正本證明與原本無異。
不得上訴。
                                書記官  陳泰寧
中    華    民    國    99    年    1     月    22    日


司法院資訊處製作；財團法人民間司法改革基金會備份。
